臺灣高等法院臺中分院刑事判決　　　　 94年度上易字第355號
上　訴　人　臺灣苗栗地方法院檢察署檢察官
被　　　告　丁○○
上列上訴人因被告竊盜案件，不服臺灣苗栗地方法院九十三年度
易字第六七三號中華民國九十四年一月二十日第一審判決（起訴
案號：臺灣苗栗地方法院檢察署九十三年度偵字第二七九六號）
，提起上訴，及移送併辦（併辦案號：臺灣苗栗地方法院檢察署
九十四年度偵字第六八四號、第一九四四號），本院判決如下：
    主  文
原判決撤銷。
丁○○共同連續攜帶兇器竊盜，處有期徒刑壹年貳月。扣案之破
壞剪壹支及尖嘴鉗壹支均沒收。
    事  實
一、丁○○意圖為自己不法所有，並基於概括之犯意，連續於下
    列時、地，分別與陳國龍或葉雙喜共同，或由其一人單獨為
    下列之竊盜行為：
（一）於民國（下同）九十三年六月中旬某日及七月二十三日，
      在苗栗縣後龍鎮東明里、新蓮寺、溪州里、及外埔里之省
      道台六十一線快速道路旁，由丁○○把風，陳國龍（由檢
      察官另案通緝中）以在客觀上足供為凶器使用、長各約三
      十公分之鋼筋數支（未扣案），插入臺灣電力股份有限公
      司（下稱臺電公司）之電線桿上凹洞爬上電線桿，再以陳
      國龍所有在客觀上足供為凶器使用之破壞剪一支剪下電纜
      線，竊取臺電公司所有、由該公司配電技術員乙○○保管
      之ＰＶＣ電纜線一批，並於得手後以美工刀削去電纜線外
      皮，將銅心實線售予不知情之苗栗縣後龍鎮田心橋下之舊
      貨商，得款約新臺幣（下同）一萬元朋分花用。
（二）於九十三年七月二十七日凌晨零時許，在苗栗縣後龍鎮溪
      州里五鄰，由丁○○把風，陳國龍持前開工具，以前開方
      式爬上臺電公司所有之縣道苗十一線與南北二十三路旁之
      電線桿山西幹四八支、暨省道臺六十一線快速道路一０一
      點五公里旁之外埔幹二七支二四低一右一電線桿，再以前
      開手法剪下電纜線，竊取臺電公司所有、由該公司配電技
      術員乙○○保管之ＰＶＣ電纜線一批（約十八公斤），並
      於得手後運回陳國龍之苗栗縣後龍鎮埔頂里三鄰二十八號
      住處。
（三）於九十三年六月十三日二十一時許，在苗栗縣後龍鎮○○○段四一七八地號旁農路智能中心旁之呂厝幹三一-低5電
      線桿，由丁○○把風，陳國龍持客觀上足以供為兇器使用
      之前述鋼筋插入前開電線桿上凹洞爬上電線桿後，再以前
      開破壞剪剪斷電線桿兩頭之電線，竊取台電公司所有、價
      值約八千二百八十元元之二二平方ＰＶＣ風雨線約一百三
      十八公斤，於得手後旋將電纜線剝去外皮，嗣於同月十四
      日十一時許，將上開已剝皮之銅心實線，售予同縣頭份鎮
      民皓企業社之不知情收貨員，得款四千餘元。
（四）於九十三年七月七日二十時許，在苗栗縣後龍鎮大庄里柳
      樹灣一三九號住宅旁之北勢幹七七-三低二-低六電線桿，
      由丁○○獨自一人持客觀上足以供為兇器使用之前述鋼筋
      插入前開電線桿上凹洞爬上電線桿後，再以前開破壞剪剪
      斷電線桿兩頭之電線，竊取台電公司所有、價值七千九百
      八十七元之二二平方ＰＶＣ風雨線約一百三十三公斤，於
      得手後旋將電纜線剝去外皮，嗣於同月8日1時許，將上開
      已剝皮之銅心實線，售予同鎮勝田舊貨行之不知情收貨員
      ，得款四千餘元。
（五）於九十三年七月十日二十二時許，在苗栗縣後龍鎮○○里
      ○○○○段一五八地號之新港幹六支一-低三、一三支六
      -低二、及溪洲里大山腳段一一四一地號之溪洲幹二二-低
      二等電線桿，由丁○○獨自一人持客觀上足以供為兇器使
      用之前述鋼筋插入等電線桿上凹洞爬上電線桿後，再以前
      開破壞剪剪斷電線桿兩頭之電線，竊取台電公司所有、價
      值六千元之二二平方ＰＶＣ風雨線約四百四十六公尺，於
      得手後旋將電纜線剝去外皮，嗣於同月十日二十三時許，
      將上開已剝皮之銅心實線，售予同鎮勝田舊貨行之不知情
      收貨員，得款二千餘元。
（六）於九十三年七月十四日二十三時許，在苗栗縣後龍鎮○○
      段社腳小段四０八地號金興宮旁之大山幹六六支六低一-
      低二電線桿，由丁○○獨自一人持客觀上足以供兇器使用
      之前述鋼筋插入電線桿上凹洞爬上電線桿後，再以前開破
      壞剪剪斷電線桿兩頭之電線，竊取台電公司所有、價值一
      千九百零七元之二二平方ＰＶＣ風雨線約一百二十一、八
      公尺，於得手後旋將電纜線剝去外皮，嗣於同月十五日一
      時許，將上開已剝皮之銅心實線，售予同鎮勝田舊貨行之
      不知情收貨員，得款五百餘元。
（七）於九十三年七月十六日一時許，在苗栗縣後龍鎮東明里之
      東明幹五０左支七-低二電線桿，由丁○○把風，陳國龍
      持客觀上足以供兇器使用之前述鋼筋插入電線桿上凹洞爬
      上電線桿後，再以前開破壞剪剪斷電線桿兩頭之電線，竊
      取台電公司所有、價值約三千元之二二平方ＰＶＣ風雨線
      約二四Ｏ公尺、及八平方ＰＶＣ風雨線約一百零五公尺，
      於得手後旋將電纜線剝去外皮，嗣於同日3時許，將上開
      已剝皮之銅心實線，售予同鎮旭升舊貨行之不知情收貨員
      ，得款二千餘元。
（八）於九十三年七月二十二日二十時許，在苗栗縣後龍鎮豐富
      里好來香牛肉麵店後面之新港幹右支五低一-低五電線桿
      ，由丁○○把風，陳國龍持客觀上足以供兇器使用之前述
      鋼筋插入前開電線桿上凹洞爬上電線桿後，再以前開破壞
      剪剪斷電線桿兩頭之電線，竊取台電公司所有、價值約二
      千六百元之二二平方ＰＶＣ風雨線約六十公斤；二人復於
      同日二十三時許，以上開方式在同鎮埔頂里十七鄰台凌紡
      織南面之東明幹二二支四低四-低五電線桿，竊取台電公
      司所有、價值約二千一百元之二二平方ＰＶＣ風雨線約二
      十五公斤。得手後旋將電纜線剝去外皮，由丁○○先將部
      分銅心實線於同年月二十二日二十三時許，售予同縣後龍
      鎮旭升舊貨行之不知情收貨員，得款五百元；其餘銅心實
      線則由丁○○及陳國龍一起於同年月二十三日十一時許，
      售予同縣頭份鎮民皓企業社之不知情收貨員，得款一千餘
      元。
（九）於九十三年七月二十五日日二十三時許，在苗栗縣後龍鎮
      南龍里老人活動中心對面之龍街幹一四支二支一低三-低
      四電線桿，由丁○○獨自一人持客觀上足以供兇器使用之
      前述鋼筋插入前開電線桿上凹洞爬上電線桿後，再以前開
      破壞剪剪斷電線桿兩頭之電線，竊取台電公司所有，價值
      一千八百四十七元之二二平方ＰＶＣ風雨線約一百十八公
      尺（三十．三公斤），於得手後旋將電纜線剝去外皮，嗣
      於同年月二十六日二時許，將上開已剝皮之銅心實線售予
      同鎮旭升舊貨行之不知情收貨員，得款二千元。
（十）於九十三年七月二十六日二十一時許，在苗栗縣後龍鎮東
      明里下浮尾一-五號之大山幹三Ａ支五低一-低三電線桿，
      由丁○○把風，陳國龍持客觀上足以供兇器使用之前述鋼
      筋插入電線桿上凹洞爬上前開電線桿後，再以前開破壞剪
      剪斷電線桿兩頭之電線，竊取台電公司所有、價值五千四
      百九十六元之二二平方ＰＶＣ風雨線約二百五十一公尺（
      九一．六公斤），於得手後旋將電纜線剝去外皮，嗣於同
      日23時許，將上開已剝皮之銅心實線售予同鎮旭升舊貨行
      之不知情收貨員，得款三千元。
（十一）九十四年二月十五日上午某時，丁○○駕駛車牌Ｈ二－
        三二一０號自小客車搭載葉雙喜（另案偵查中），至苗
        栗縣造橋鎮○○段一六一五之四地號上雞舍，以葉雙喜
        所有客觀上足供凶器使用之尖嘴鉗一支，共同竊取丙○○管領之台電公司所有電錶一個、電纜線五十公尺。
（十二）九十四年二月十五日十三時許，丁○○又駕駛上開自小
        客車搭載葉雙喜，至造橋鎮豐湖村十一鄰阿義埤十號，
        以前開尖嘴鉗一支，共同竊取戊○○管領之台電公司所
        有白鐵開關箱一個、電纜線。
二、嗣分別於(1)九十三年七月二十七日凌晨三時許，因警巡邏途
    經陳國龍位於苗栗縣後龍鎮埔頂里三鄰二十八號住處，發現
    該址大門敞開、客廳燈火通明，於門外見到丁○○在客廳內
    以美工刀削去電纜線外皮，丁○○於經警詢問後當場坦承犯
    行，而查悉上情，並當場扣得電纜線共十八公斤（已削去外
    皮部分約十公斤、未削去外皮部分約八公斤，已發還臺電公
    司）、及破壞剪一支；(2)九十四年二月十五日十四時許，在
    造橋鎮豐湖村十一鄰阿義埤十號附近，於丁○○所駕駛自小
    客車內扣得電錶一個、白鐵開關箱一個、及電纜線三十公尺
    （均已發還被害人），並扣得尖嘴鉗一支。
三、案經苗栗縣警察局竹南分局報告臺灣苗栗地方法院檢察署檢
    察官偵查起訴，暨同署檢察官移送併案。
    理  由
一、對於上揭事實（一）至（十）部分，業據被告丁○○自白不
    諱，核與證人乙○○、張漢拔、鄧元瑋、陳忠湖及林鳳珠等
    人於警詢及偵查中之供述相符，並有贓物認領保管單、照片
    影本、指證口卡片、現場調查報告表、失竊現場照片等附卷
    可稽，暨供被告犯罪所用之破壞剪扣案足資佐證，被告此部
    分之自白與事實相符，堪以採信；次查，被告對於上揭事實
    （十一）（十二）部分，雖辯稱電錶、電線及白鐵開關等物
    ，原即遭破壞，伊認為係廢棄物才拾取，並未竊取云云，惟
    查被告此部分犯行，業據丙○○及戊○○於警詢時指訴綦詳
    ，並有贓物領據、現場照片影本、及搜索扣押筆錄附卷可稽
    ，暨供其犯罪所用之尖嘴鉗一支扣案足資佐證，參酌丙○○
    管領之台電公司所有電錶一個現值約九百五十四元，戊○○
    管領之台電公司所有白鐵開關箱一個、及電纜線三十公尺現
    值約三千元，分據丙○○、戊○○於警詢時供明在卷，該物
    品均為有價值之物，衡情應非他人丟棄之物，被告所辯應係
    事後卸之詞，尚無可採。事證明確，被告犯行堪以認定。
二、按刑法第三百二十一條第一項第三款之攜帶兇器竊盜罪，係
    以行為人攜帶兇器為其加重條件，此所謂兇器，其種類並無
    限制，凡客觀上足以對人之生命、身體、安全構成威脅，具
    有危險性之兇器為已足，並不以攜帶之初有行兇之意圖為必
    要（最高法院八十二年度台上字第五七○四號判決、七十九
    年度台上字第五二五三號等判例意旨參照）。查被告持以行
    竊之裁剪鋼筋、破壞剪及尖嘴鉗等，均為質地堅硬之鐵質器
    械，業據被告於警詢及偵查中供述詳明，客觀上自均屬足以
    對人之生命、身體、及安全構成威脅之器械，顯均為具有危
    險性之兇器無疑，核其所為係犯刑法第三百二十一條第一項
    第三款攜帶兇器竊盜罪。被告關於前揭事實（一）至（三）
    ，（七）、（八）、（十）等部分之行為與陳國龍間，關於
    前揭事實（十一）（十二）等部分所為與葉雙喜間，分別有
    犯意聯絡及行為分擔，均為共同正犯；被告先後多次竊盜犯
    行，時間緊接，犯罪構成要件相同，顯係基於概括犯意反覆
    為之，為連續犯，應依刑法第五十六條規定，以一罪論，並
    加重其刑。公訴人雖僅就事實（一）（二）起訴，惟起餘部
    分與前開起訴部分具有連續犯之裁判上一罪關係，為起訴效
    力所及，本院自應併予審理。原審法院認被告罪證明確，而
    予論罪科刑，固非無據，然(1)原判決未及審酌被告前揭事實
    （三）至（十二）經檢察官移送併辦部分之犯行，(2)原審判
    決後被告仍繼續為竊盜行為，顯無悔意，原審仍予緩刑之諭
    知，(3)扣案美工刀二把，係被告犯罪後用以處理贓物之器具
    ，並非供犯罪所用之物，原審誤予宣告沒收，均有未洽，公
    訴人上訴意旨指摘原判決不當，為有理由，自應由本院將原
    判決撤銷改判。爰審酌被告年輕力壯，不思上進，為圖小利
    ，竟多次竊取他人財物，且其所竊取之臺電公司所有電纜線
    係供公眾用電，影響社會治安及造成公眾損害非輕，而其一
    再犯案，益見其目無法紀，惟其犯案所得價值不多及犯後坦
    承部分犯行等一切情狀，量處如主文第二項所示之刑。扣案
    之破壞剪、尖嘴鉗各一支，前者業經被告供承為共犯陳國龍
    所有，後者業經共犯葉雙喜供承為其所有，均係供犯罪所用
    之物，應依刑法第三十八條第一項第二款之規定，宣告沒收
    ；至被告持以供犯罪所用之鋼筋，因未扣案，為免日後執行
    困難，及扣案美工刀二把，雖為被告所有，惟非供犯罪所用
    之物，均不予沒收，併予敘明。
三、據上論斷，應依刑事訴訟法第三百六十九條第一項前段、第
    三百六十四條、第二百九十九條第一項前段，刑法第二十八
    條、第五十六條、第三百二十一條第一項第三款、第三十八
    條第一項第二款，判決如主文。
本案經檢察官甲○○到庭執行職務。
中　　華　　民　　國　　94　　年　　8　　月　 11  　　日
            刑事第十庭  審判長法  官  林  照  明
                              法  官  唐  光  義
                              法  官  林  清  鈞
上列正本證明與原本無異。
不得上訴。
                              書記官  劉  恆  宏
中　　華　　民　　國　　94　　年　　8　　月　18     　日
                                                    　Ａ
